臺灣桃園地方法院刑事判決　　　　　　　　　　　　九十一年度訴字第一四四二號
　　公　訴　人　臺灣桃園地方法院檢察署檢察官
　　被　　　告　甲○○
右列被告因違反毒品危害防制條例案件，經檢察官提起公訴（九十一年度毒偵字第三
０二號），本院判決如左：
        主  文
甲○○施用第一級毒品，累犯，處有期徒刑捌月；又施用第二級毒品，累犯，處有期
徒刑肆月；應執行有期徒刑拾壹月。
        事  實
一、甲○○前犯多項前科，其曾於民國八十一年間因犯竊盜罪，經臺灣基隆地方法院
    於八十二年二月十一日判處有期徒刑六月，緩刑二年確定；又於緩刑期間內之八
    十二年間再犯竊盜罪，經臺灣高等法院於八十三年三月廿三日判處有期徒刑一年
    確定，再於八十二年間因違反麻醉藥品管理條例、藥事法，經本院於八十二年九
    月十五日分別判處有期徒刑七月、七月確定，該三罪刑嗣經定應執行刑為有期徒
    刑一年十月；再於緩刑期間內之八十二年間另犯藥事法等罪，經本院於八十三年
    五月十八日判處有期徒刑一年九月確定，其之前開緩刑亦經撤銷，前開有期徒刑
    一年十月、一年九月、六月（撤銷緩刑之刑期）接續執行，至八十四年七月十九
    日假釋出監，須至八十六年十一月廿六日始縮刑期滿；又於假釋期間之八十五年
    間因違反麻醉藥品管理條例，經本院於八十五年七月卅一日判處有期徒刑六月確
    定，於八十六年十一月廿日執行完畢，再於八十六年間因違反麻醉藥品管理條例
    ，經本院於八十六年十二月廿九日判處有期徒刑七月確定，其之前開假釋經撤銷
    ，先執行殘刑有期徒刑二年四月又七日，再接續執行有期徒刑七月，於八十八年
    七月廿一日假釋出監，須至八十九年八月廿七日始縮刑期滿，後又因案撤銷假釋
    ，入監服殘刑有期徒刑一年一月又六日，至九十年八月十七日甫縮刑期滿。其曾
    於八十九年間因施用第二級毒品，經本院於八十九年一月六日以八十九年度毒聲
    字第一五一號裁定送觀察、勒戒，因有繼續施用傾向，經本院於八十九年一月卅
    日以八十九年度毒聲字第七五五號裁定送強制戒治，後經本院於八十九年六月廿
    二日以八十九年度毒聲字第四一八四號裁定停止戒治交付保護管束，後因保護管
    束期滿，臺灣桃園地方法院檢察署檢察官於九十年三月七日以九十年度戒偵字第
    一九五號處分不起訴確定，仍不知悔改，又基於施用第一級毒品海洛因、第二級
    毒品安非他命之犯意，於九十一年一月十八日中午，在台灣地區不詳處所，以玻
    璃球加熱之方式施用海洛因、安非他命，各施用一次。嗣警方於九十一年一月十
    八日晚間八時卅分許，在桃園縣平鎮○○○街九六巷十七號前查獲行跡可疑之甲
    ○○與身攜海洛因、安非他命、吸食器之同伴鍾文憲，警方將甲○○採尿送驗，
    發現其尿液呈嗎啡、安非他命之陽性反應。
二、案經桃園縣警察局平鎮分局報請臺灣桃園地方法院檢察署檢察官偵查起訴。
        理  由
一、訊據被告甲○○對於右揭事實坦承不諱，其為警查獲時所採得之尿液經送驗結果
    確呈嗎啡、安非他命之陽性反應，此有桃園縣衛生局不法藥物尿液檢定書一紙在
    卷可稽，此外，復有臺灣桃園地方法院檢察署檢察官九十年度戒偵字第一九五號
    不起訴處分書、臺灣高等法院被告全國前案紀錄表各一紙可按，本件事證明確，
    被告係於毒品危害防制條例公布施行後，犯施用毒品罪行經強制戒治期滿，由檢
    察官為不起訴處分確定後，再犯施用毒品罪者，足堪認定。
二、核被告所為，係犯毒品危害防制條例第十條第一項、第二項之施用第一級、第二
    級毒品罪。其施用前之持有海洛因、安非也命之低度行為應為施用之高度行為所
    吸收，不另論罪。被告所犯前開二罪，犯意各別，行為互殊，應分論併罰之。被
    告曾於八十一年間因犯竊盜罪，經臺灣基隆地方法院於八十二年二月十一日判處
    有期徒刑六月，緩刑二年確定；又於緩刑期間內之八十二年間再犯竊盜罪，經臺
    灣高等法院於八十三年三月廿三日判處有期徒刑一年確定，再於八十二年間因違
    反麻醉藥品管理條例、藥事法，經本院於八十二年九月十五日分別判處有期徒刑
    七月、七月確定，該三罪刑嗣經定應執行刑為有期徒刑一年十月；再於緩刑期間
    內之八十二年間另犯藥事法等罪，經本院於八十三年五月十八日判處有期徒刑一
    年九月確定，其之前開緩刑亦經撤銷，前開有期徒刑一年十月、一年九月、六月
    （撤銷緩刑之刑期）接續執行，於八十四年七月十九日假釋出監，須至八十六年
    十一月廿六日始縮刑期滿；又於假釋期間之八十五年間因違反麻醉藥品管理條例
    ，經本院於八十五年七月卅一日判處有期徒刑六月確定經於八十六年十一月廿日
    執行完畢，再於八十六年間因違反麻醉藥品管理條例，經本院於八十六年十二月
    廿九日判處有期徒刑七月確定，其之前開假釋經撤銷，先執行殘刑有期徒刑二年
    四月又七日，再接續執行有期徒刑七月，於八十八年七月廿一日假釋出監，須至
    八十九年八月廿七日始縮刑期滿，後又因案撤銷假釋，入監服殘刑有期徒刑一年
    一月又六日，至九十年八月十七日甫縮刑期滿，此有臺灣高等法院檢察署刑案紀
    錄簡覆表一紙在卷可稽，其於執行完畢五年內再犯本件有期徒刑以上之罪，為累
    犯，應依刑法第四十七條之規定，加重其刑。爰審酌被告前有多次毒品前科、多
    次獲假釋恩典仍不知徹底戒除毒癮、前亦經強制戒治之處分猶犯同罪行、其施用
    毒品之次數、犯罪手段、其犯後坦承犯行、犯後態度尚稱良好等一切情狀，量處
    如主文所示之刑，並依刑法第五十一條第五款之規定，定其應執行之刑。扣案之
    毒品、吸食器等物，均係第三人鍾文憲所有，迭據被告、鍾文憲供述在案，自與
    被告無涉，不得於本案宣告沒收，併此敘明。
據上論斷，應依刑事訴訟法第二百九十九條第一項前段，毒品危害防制條例第十條第
一項、第二項，刑法第十一條前段、第四十七條、第五十一條第五款，判決如主文。
本案經檢察官林鈺雄到庭執行職務
中      華      民      國      九十一    年    十一    月    十八      日
                                臺灣桃園地方法院刑事第一庭
                                      法  官    曾  雨  明
右正本證明與原本無異。
如不服本判決，應於判決送達後十日內向本院提出上訴狀( 應附繕本 )，上訴於
臺灣高等法院。
                                      書記官    戴  育  萍
中        華        民        國   九十一   年   十一   月    二十二    日
附論罪科刑依據之法條：
毒品危害防制條例第十條第一項、第二項
施用第一級毒品者，處六月以上五年以下有期徒刑。
施用第二級毒品者，處三年以下有期徒刑。
